# 请教陈版，关于模具开发费的处理

提问人：oucx 时间：2022-05-17 00:23:27
A公司基于新产品研发的需求，委托供应商生产新产品所需的部件样品，需要委托供应商开发模具，并支付模具开发费用。一般流程为，公司提供研发产品设计图纸给供应商，与供应商签订模具开发合同，由供应商完成模具开发，并用该模具生产样品，并将样品出售给A公司。A公司用样品零部件试制出样机后，开展各项测试，如果有问题，需要返回修改设计及重新开模，如研发顺利，将在小批试制结束后进入量产。供应商将用定型量产的模具继续生产零部件并出售给A公司。对于量产后的复制模具，A公司不支付模具费用。对A公司，支付给供应商的模具开发费，应当新品研发及试制过程中所发生的必要支出，一次性计入研发费用？理由：一、研发过程存在不确定性，因研发项目失败及样品修改，模具能否作为后期量产，有较大的不确定性；
二、A公司支付模具开发费的主要目的是为了获取合格的样品用于产品研发，模具开发是新产品设计及工艺可行性的必要验证过程，虽然定型的模具，供应商也用于前期的量产，但并非委托供应商做模具开发的主要原因。如果计入资产并摊销，是否存在研发资本化的嫌疑？

回答人：chenyiwei
将委托供应商试制模具的支出计入研发支出可能有一定合理性，但需关注此类支出发生时研发进程是否已进入资本化阶段，以及试制模具日后能否用于正常产品量产等因素。